# 研发形成的成品如何进行会计处理

提问人：helenpqh 时间：2020-10-25 17:42:47
某公司在研发生产活动中会形成一定产品并有一定销售收入，公司最终目的是符合高新申报标准，其次可以将研发费用进行加计扣。目前公司会计处理如下，不知是否准确。
研发活动相关的料工费全部计入研发费用，如果形成成品入库，则按照零成本计入产成品（存货有数量无金额，金额无法计算，因为研发产生的成品数量是不固定的，不可能把所有的研发费用都结转到存货成本里面），如果产生销售，则用销售收入冲减研发费用，因为如果不冲减销售费用，则会造成收入成本不配比（有收入无成本，关键是成本的金额也无法确认）。

回答人：chenyiwei
研发形成的可以对外销售的产品，应按其预计可变现净值确认为“其他流动资产”并冲减研发支出。后续出售时，出售价格与其原转出价值之间的差额列入营业外收支。研发活动不是企业的日常活动，因此研发形成的试生产产品的出售不确认收入、成本。

提问人：helenpqh 时间：2020-10-28 08:16:43
谢谢陈版答疑解惑，那成品完工入库时不确认成本（有数量无金额），待实现对外销售时再按照销售金额冲减研发费用是否可以？

回答人：chenyiwei
尽量还是及时确认和冲减研发支出。